# 项目公司费用归集问题

提问人：你瞅我干啥 时间：2018-03-06 11:08:23
请教陈老师及各位大大 A公司为从事光伏发电项目建设的公司，按相关工程成立项目子公司，建设完成后将项目公司整体出售（公司无持有项目公司意图）。现在公司将项目公司作为一项存货核算。 1 、在项目公司单体层次，对于工程开工建设之前的发生的一系列差旅费、业务招待费等费用，能否计入在建工程核算？ 2 、若项目公司单体层面将上述费用作为当期费用计入损益，在合并层次，是否需要重分类至存货科目？

回答人：chenyiwei
这些支出都属于为维持项目公司作为一个法人的日常运转所发生的一般行政管理费用，不符合资产成本的构成条件。因此在项目公司个别报表层面和母公司合并报表层面都应计入管理费用。